臺北高等行政法院判決
　　　　　　　　　　　　　　　　　　 94年度簡字第00134號
原　　　告　甲○○
被　　　告　勞工保險局
代　表　人　乙○總經理）住同.
訴訟代理人　丙○○
　　　　　　丁○○
上列當事人間因勞保事件，原告不服行政院勞工委員會中華民國
92年12月12日勞訴字第0920060707號訴願決定（發文日期：92年
12月19日），提起行政訴訟。本院判決如下：
　　主  文
原告之訴駁回。
訴訟費用由原告負擔。
　　事  實
　　事實及理由
一、程序說明
  (一)本件原分案編號為本院民國（下同）93年度訴字第532號，
    依通常訴訟程序審理，惟查本件訴訟標的之價額在新臺幣（
    下同）20萬元以下，依行政訴訟法第292條第2項、第1項第2
    款規定及司法院92年9月17日院台廳行一字第23681號令，應
    適用簡易程序，本院並依同法第233條第1項規定，不經言詞
    辯論，逕行裁判。
  (二)原告起訴時，被告之代表人為廖碧英，嗣於訴訟中變更為乙
    ○，茲據新任代表人具狀聲明承受訴訟，核無不合，應予准
    許。
二、事實概要
    原告以宜蘭縣泥水業職業工會為投保單位，參加勞工保險為
    被保險人。原告以其於90年1月19日下午5點多騎機車在冬山
    鄉嘉冬橋邊遭貨車撞傷，顏面遺有疤痕，於92年5月15日（
    被告受理日期）檢據申請殘廢給付。案經被告審查，以其顏
    面部位遺存之疤痕未合勞工保險殘廢給付標準表所定之給付
    標準，乃以92年6月30日保給殘字第09260209680號函（下稱
    原處分）核定否准所請殘廢給付。原告不服，向勞工保險監
    理委員會申請審議，亦經該會以92年9月15日92保監審字第
    2855號審定書審定申請審議駁回，原告仍不服，提起訴願遭
    決定駁回後，遂提起行政訴訟。
三、原告起訴主張略以：原告於90年1月19日因車禍頭部外傷經
    治療後顏面遺存7公分不規則線狀痕，顯符合勞工保險殘廢
    給付標準表「頭、臉、頸部醜形」障害系爭附註二之(二)規定
    ，據此，依行政訴訟法第5條第2項及勞工保險條例第53條第
    1項所附殘廢給付標準表第57項規定，求為判決撤銷訴願決
    定、爭議審定及原處分，並命被告應作成核付原告殘廢給付
    140,800元之行政處分云云。被告則以：原告顏面部位遺存
    之疤痕規則平整，無組織之凹陷，殘廢程序未合勞工保險殘
    廢給付標準表所定之給付標準，原處分否准原告之殘廢給付
    並無違誤，求為判決駁回原告之訴等語。
四、按勞工保險條例第53條規定：「被保險人因普通傷害或罹患
    普通疾病：經治療終止後，如身體遺存障害，適合殘廢給付
    標準表規定之項目，並經保險人自設或特約醫院診斷為永久
    殘廢者，得按其平均月投保薪資，依同表規定之殘廢等級及
    給付標準，1次請領殘廢補助費，……。被保險人領取普通
    傷病給付期滿，或其所患普通傷病經治療1年以上尚未痊癒
    ，如身體遺存障害，適合殘廢給付標準表規定之項目，並經
    保險人自設或特約醫院診斷為永不能復原者，得比照前項規
    定辦理。」勞工保險殘廢給付標準表第57項規定：「頭、臉
    、頸部醜形」障害系列附註規定：「一、頭部、顏面部及頸
    部之醜形係指本表前列眼瞼、鼻及耳廓缺損以外，遺存於頭
    部、臉部及頸部日常露出有礙外觀之醜形者。二、『顯著醜
    形』依左列範圍為準：(一)在頭部遺存手掌大（不包括5指）
    以上之瘢痕者。(二)在顏面部遺存雞卵大以上之瘢痕或5公分
    以上之不規則線狀痕，或直徑3公分以上之組織凹陷（與人
    相遇時可引起他人注意之程度）者。(三)在頸部遺存手掌大（
    不包括含5指）以上之瘢痕者。……」
五、原告為勞工保險之被保險人，以其於90年1月19日下午5點多
    騎機車在冬山鄉嘉冬橋邊遭貨車撞傷，顏面遺有疤痕，於92
    年5月15日檢據申請殘廢給付，案經被告審查，以其顏面部
    位遺存之疤痕規則平整，無組織之凹陷，殘廢程序未合勞工
    保險殘廢給付標準表所定之給付標準，乃以原處分核定否准
    所請殘廢給付等情，為兩造所不爭，並有勞工保險給付申請
    書、勞工保險殘廢診斷書、原處分附原處分卷可稽，堪認屬
    實。
六、本件之爭執在於原告顏面所遺存之疤痕其殘廢程度是否已適
    合勞工保險殘廢給付標準表第57項目？經查：
  (一)依原告提出之財團法人羅東聖母醫院於92年5月8日掣給之勞
    工保險殘廢診斷書記載：「頭部外傷，右側硬腦膜下出血…
    …，於90年1月19日入院，90年1月19日急診手術治療，90年
    2月3日出院，右額手術疤痕7公分」，固勾選「顏面部遺存
    雞卵大以上之瘢痕或5公分以上之不規則線狀痕」，並於附
    圖旁註明「7公分疤痕」，然其所繪之附圖卻係一直線之疤
    痕。再依原處分卷所附之原告顏面部彩色照片一張及經本院
    於準備期日當庭勘驗原告顏面部疤痕之結果，該疤痕於原告
    右額直線走下，因屬術後疤痕故其呈直線狀，且因縫合緊密
    ，寬度甚小，色澤又與四周皮膚相近，殊難謂與人相遇時可
    引起他人如何之注意，與前揭所稱之「顯著醜形」尚屬有間
    。
  (二)況本件經被告送請其專科醫師審查結果以：「依所附之照片
    顯示，顏面存留之疤痕屬於規則之線狀疤痕，亦無組織凹陷
    ，與給付標準不符。」亦有審查意見書附於原處分卷可按，
    該審查結果並無違法處，足供參考。
七、綜上所述，原告之主張，並無可採。原處分否准原告殘廢給
    付之申請，認事用法，均無違誤，爭議審定及訴願決定遞予
    維持，亦無不合，原告訴請如聲明所示，為無理由，應予駁
    回。
據上論結，本件原告之訴為無理由，依行政訴訟法第98條第3項
前段、第233條第1項，判決如主文。
中　　華　　民　　國　　94　　年　 　4　　月　 22  　 日
                              第三庭法  官　胡方新
上為正本係照原本作成。
本件以訴訟事件所涉及之法律見解具有原則性者為限，始得於本
判決送達後20日內向本院提出上訴狀並表明上訴理由，如已於本
判決宣示後送達前提起上訴者，應於判決送達後20日內補具上訴
理由（均按他造人數附繕本），且經最高行政法院許可後方得上
訴。
中　　華　　民　　國　　94　　年　 　4　　月　 22  　 日
                                     書記官  陳幸潔
